Furth, Otto; Papers ger037
M.E. Grenander Department of Special Collections & Archives
- Writings of Otto Fürth, 1912-1979; 166 folders
  - Essayistic writings: "Eine Kommission fuer die Zukunft Amerikas.", 1972 May (Box 4, Folder 18)
    Typescript (carbon), 3p. Handwritten notes. 1p.
  - Essayistic writings: "Eisenhower – 75.", 1965 September (Box 4, Folder 19)
  - Essayistic writings: "Europaer in Amerika.", 1962 November (Box 4, Folder 20)
  - Essayistic writings: "Falke oder Taube?", 1967 November (Box 4, Folder 21)
  - Essayistic writings: "Feiertage in Amerika.", 1961 May (Box 4, Folder 22)
    Typescript (carbon), with corr., 5p.
  - Essayistic writings: "Fernsehen, aus der Naehe betrachtet.", 1968 January (Box 4, Folder 23)
    Typescript (carbon), 5p.
  - Essayistic writings: "Der Feuerfall.", 1956 September (Box 4, Folder 24)
  - Essayistic writings: "Der Fluch des Kolumbus.", 1953 March (Box 4, Folder 25)
    Typescript (carbon), 2p.
  - Essayistic writings: "Fluch und Segen der amerikanischen Energiekrise.", 1974 January (Box 4, Folder 26)
    Typescript (photocopy), 3p.
  - Essayistic writings: "Die Frau in Amerika.", Undated (Box 4, Folder 27)
  - Essayistic writings: "Freunde der Erde.", 1970 May (Box 4, Folder 28)
  - Essayistic writings: "Gartenwoche in Virginia., Undated (Box 4, Folder 29)
    2 copies, typescript (carbon), 2p. ea.
  - Essayistic writings: "Gebirgsdorf im Hause.", Undated (Box 4, Folder 30)
    2 copies, typescript (carbon), 1p. ea.
  - Essayistic writings: "Gibt es einen typischen Amerikaner?", 1966 April (Box 4, Folder 31)
  - Essayistic writings: "Goethe und die 'tu' es selbst'-Bewegung.", Undated (Box 4, Folder 32)
  - Essayistic writings: "Der groesste Weihnachtsbaum der Welt.", Undated (Box 4, Folder 33)
  - Essayistic writings: "Grossmaechte der Philanthropie.", 1968 May (Box 4, Folder 34)
  - Essayistic writings: "Der Hausarzt bleibt zuhause.", 1966 November (Box 4, Folder 35)
  - Essayistic writings: "Herbstbetrachtung in der Neuen Welt.", 1958 November (Box 4, Folder 36)
  - Essayistic writings: "Herbstlaub, Autostroeme, Buch-Klubs.", Undated (Box 4, Folder 37)
  - Essayistic writings: "Hochsommer in New York.", 1958 July (Box 4, Folder 38)
  - Essayistic writings: "Die Kaiserin und der Computer.", Undated (Box 4, Folder 39)
  - Essayistic writings: "Kampf mit der 'New York Times'.", Undated (Box 4, Folder 40)
  - Essayistic writings: "Koenigswahl in USA.", 1968 March (Box 4, Folder 41)
  - Essayistic writings: "Die Krise des amerikanischen Optimismus.", 1971 January (Box 4, Folder 42)
    3 copies, typescript (carbon) and photocopies, 3p. ea.
  - Essayistic writings: "Kuesse (und Ringe) in Amerika.", 1966 September (Box 4, Folder 43)
  - Essayistic writings: "Kulturgemeinden in Amerika.", Undated (Box 4, Folder 44)
  - Essayistic writings: "Kurswert der Bildung in Amerika.", Undated (Box 4, Folder 45)
  - Essayistic writings: "Land ohne Bauern.", 1969 March (Box 4, Folder 46)
  - Essayistic writings: "Leben zwischen Wolkenkratzern.", 1960 November (Box 4, Folder 47)
  - Essayistic writings: "Macht Fernsehen Kunstblind? (Kunstleben in U.S.A.).", 1962 June (Box 4, Folder 48)
  - Essayistic writings: "Die Machtergreifung des elektronischen Gehirnes.", 1967 (Box 4, Folder 49)
  - Essayistic writings: "Manieren in Amerika.", Undated (Box 4, Folder 50)
    Typescript and carbon, 4p. ea.
  - Essayistic writings: "Mechanische Revolution.", 1963 February (Box 4, Folder 51)
  - Essayistic writings: "Die Negerfrage in Amerika.", 1972 October (Box 4, Folder 52)
  - Essayistic writings: "Oikologisches aus Amerika.", 1973 October (Box 4, Folder 53)
  - Essayistic writings: "Ontologie und die Funktion der Tat.", Undated (Box 4, Folder 54)
  - Essayistic writings: "Die Rehabilitierung des Mondes.", 1965 December (Box 4, Folder 55)
  - Essayistic writings: "Das Reich der Automobile.", 1963 August (Box 4, Folder 56)
  - Essayistic writings: "Revolution in Amerika: rot, Schwarz oder gruen?", 1971 March (Box 4, Folder 57)
    3 copies, typescript (carbon) and photocopies, 5p. ea.
  - Essayistic writings: "Ruhestand in U.S.A.", 1964 October (Box 4, Folder 58)
    Typescript (carbon), 4p. ea.
  - Essayistic writings: "Schoen ist es auch anderswo…", 1962 March (Box 4, Folder 59)
  - Essayistic writings: "Der schwarze Amerikaner.", 1965 January (Box 4, Folder 60)
    Typescript (carbon), 6p. ea.
  - Essayistic writings: "Sind die Amerikaner wirklich verrueckt?", 1965 March (Box 4, Folder 61)
    2 copies, typescript (carbon), 3p. ea.
  - Essayistic writings: "Spaziergaenger in Amerika?", 1962 July (Box 4, Folder 62)
  - Essayistic writings: "Spiele und Spieler in Amerika.", 1967 April (Box 4, Folder 63)
  - Essayistic writings: "Die Stellung der Presse in Amerika.", Undated (Box 4, Folder 64)
  - Essayistic writings: "Studentenrevolution im Lande der Freiheit.", 1969 May (Box 4, Folder 65)
  - Essayistic writings: "Der Super.", Undated (Box 4, Folder 66)
  - Essayistic writings: "Superhoax.", 1972 February (Box 4, Folder 67)
  - Essayistic writings: "Thomas Paine (zu seinem 150sten Todestag).", 1959 (Box 4, Folder 68)
  - Essayistic writings: "Tragoedie in Oklahoma.", 1950 March 5 (Box 4, Folder 69)
  - Essayistic writings: "Die uebertriebene Freiheit.", 1968 September (Box 4, Folder 70)
  - Essayistic writings: "Der Umweltschutz in den USA.", 1972 March (Box 4, Folder 71)
  - Essayistic writings: "Urlaub im amerikanischen Hochgebirge.", 1959 August (Box 4, Folder 72)
    2 copies, typescript (carbon), 4p. ea.
  - Essayistic writings: "Verrueckte Amerikaner.", Undated (Box 4, Folder 73)
  - Essayistic writings: "Von Natur aus gnaedig getrennt .…", Undated (Box 4, Folder 74)
  - Essayistic writings: "Was sind Vigilanten?", 1961 August (Box 4, Folder 75)
    2 copies, typescript (carbon), 5p. ea.
  - Essayistic writings: "Was verstehen wir eigentlich unter 'Demokratie'?", Undated (Box 4, Folder 76)
  - Essayistic writings: "Was? Wo? und Wie? isst man in Amerika?", 1965 May (Box 4, Folder 77)
  - Essayistic writings: "Die Wehrmacht der U.S.A.", 1966 February (Box 4, Folder 78)
  - Essayistic writings: "Weihnachts Ausklang. Aus dem Weihnachts-Oratorium von W. H. Auden." Several versions, Undated (Box 4, Folder 79)
  - Essayistic writings: "Weisheit oder Wohlstand?", 1973 December (Box 4, Folder 80)
  - Essayistic writings: "Wer waescht das Tischgeschirr?", Undated (Box 4, Folder 81)
  - Essayistic writings: Theater reviews. Typescripts of 18 reviews, 1955-1959; Undated (Box 4, Folder 82)
- Publications of Otto Fürth (newspaper clippings), 1949-1974; 82 folders
  This series contains a fairly comprehensive collection of clippings of Fürth's essayistic writings from Swiss, German and Austrian newspapers.
  Arranged chronlogically.
  - "Wer wäscht das Tischgeschirr?", 1949 July 31 (Box 4, Folder 83)
  - "Auch in Amerika gibt es Birken.", 1949 December 23 (Box 4, Folder 84)
  - "New Yorker Gespräch über das Wetter.", 1949 December 28 (Box 4, Folder 85)
  - "Wegen Wolkenraubes angeklagt.", 1950 April 25 (Box 4, Folder 86)
  - "Kampf mit der 'New York Times'.", 1950 June 8 (Box 4, Folder 87)
  - "Haus der Weltbürger.", 1950 August 19 (Box 4, Folder 88)
  - "Verrückte Amerikaner.", 1950 December 29 (Box 4, Folder 89)
  - " 'Ein witziger Präsident?' Betrachtungen zum amerikanischen Wahlkampf.", 1952 September 21 (Box 4, Folder 90)
  - "Hat der Amerikaner keine Manieren?", 1953 March 12 (Box 4, Folder 91)
  - "Amerika ruft nach einem neuen Kolumbus.", 1952 March 22 (Box 4, Folder 92)
  - "Der größte Weihnachtsbaum der Welt.", 1954 December 11 (Box 4, Folder 93)
  - " 'Spiel im Schloss' vom Deutschen Theater gegeben.", 1954 December 28 (Box 4, Folder 94)
  - "Besuch bei Jefferson.", 1955 May (Box 4, Folder 95)
  - "Kasernenhofhumor, Satire und tiefere Bedeutung.", 1955 October 27 (Box 4, Folder 96)
  - ["Losgelassener Kritiker – unschuldig kritisiert"], 1955 November 23 (Box 4, Folder 97)
  - "Rote Rosen für den Regisseur des Stückes 'Red Roses for Me'.", 1956 January 4 (Box 4, Folder 98)
  - "Eine klassische Operette im New York City Center.", 1956 October 5 (Box 4, Folder 99)
  - "Geographische Spiegelfechterei: Stratford jetzt in New York City.", 1957 January (Box 4, Folder 100)
  - "Himmlische, irdische Liebe in Harlem.", 1957 May 22 (Box 4, Folder 101)
  - "Der Mohr von Venedig im Festspielhaus in Stratford.", ca. July 1957 (Box 4, Folder 102)
  - "Susan und die Wölfe der Bekleidungsindustrie.", 1957 November 9 (Box 4, Folder 103)
  - "Warum fallen Stücke durch? – Zum Massensterben am Broadway.", 1957 December 29 (Box 4, Folder 104)
  - "Scherz, Satire, Ironie – Tragik zur Entzauberung eines Walzertraums.", 1958 March 10 (Box 4, Folder 105)
  - "Statt einer Kritik – nur ein Nachruf.", Undated (Box 4, Folder 106)
  - "Friedrich Dürrenmatt belacht die 'Mentalität' der Menschheit., 1958 April 5 (Box 4, Folder 107)
  - "Festwochen in Wien.", 1958 July 6 (Box 4, Folder 108)
  - "Wenn man Kultur nach Dollar mißt.", 1958 November 15 (Box 4, Folder 109)
  - "Armes reiches Mädchen und: 'Die Liebe der Matrosen'.", 1958 December (Box 4, Folder 110)
  - "US-Spezialagent gegen die Habsburger.", 1959 February 7 (Box 4, Folder 111)
  - "Mark Twain zum Leben erweckt.", 1959 April 13 (Box 4, Folder 112)
  - "Thomas Paine. Im Kampf um die Menschenrechte.", 1959 May 22 (Box 4, Folder 113)
  - "Gemeinschaft und Nachbarschaft in USA.", 1960 January 20 (Box 4, Folder 114)
  - "Die Talentjäger gehen auf die Pirsch. In Amerika steigt der Kurswert der Bildung.", 1960 March 29 (Box 4, Folder 115)
  - "Die Stellung der Presse in Amerika.", 1960 August 5 (Box 4, Folder 116)
  - "Die Frau in Amerika.", 1960 October 1 (Box 4, Folder 117)
  - "Die Vigilanten von San Francisco.", 1961 October 17 (Box 4, Folder 118)
  - "Leben zwischen Wolkenkratzern.", 1961 December 30 (Box 4, Folder 119)
  - "Das reisefreudigste Volk der Erde.", 1962 May 2 (Box 4, Folder 120)
  - "Spaziergänger gibt es hier nicht.", 1962 September 8-1962 September 9 (Box 4, Folder 121)
  - "Macht das Fernsehen kunstblind?", 1962 October 13 (Box 4, Folder 122)
  - "Commuter in New York.", 1963 February 2 (Box 4, Folder 123)
  - "Europäer in Amerika begünstigt.", 1963 March 16 (Box 4, Folder 124)
  - "Der wortlose Druck auf den Knopf. Die fortschreitende mechanische Revolution.", 1963 May 24 (Box 4, Folder 125)
  - "Aristokratie der Vereinigten Staaten.", 1963 July 19 (Box 4, Folder 126)
  - "Das Reich der Automobile.", 1964 June 26 (Box 4, Folder 127)
  - "Amerikaner kennen keine Ruhe im Ruhestand.", 1965 April 15 (Box 4, Folder 128)
  - "Der schwarze Amerikaner.", 1965 May 22 (Box 4, Folder 129)
  - "Populärster Mann seines Landes General und Präsident.", 1965 September 10 (Box 4, Folder 130)
  - "Sind Amerikaner wirklich neurotisch?", 1965 November 11 (Box 4, Folder 131)
  - "Frommer Materialismus.", 1966 (Box 4, Folder 132)
  - "Die Wehrmacht der Vereinigten Staaten.", 1966 March (Box 4, Folder 133)
  - "Gibt es den typischen Amerikaner?", 1966 June 25 (Box 4, Folder 134)
  - "Die Machtergreifung des elektronischen Gehirns.", 1967 April 1 (Box 4, Folder 135)
  - "Fremden unverständlich. Spiele und Spieler in den Vereinigten Staaten.", 1967 July 15 (Box 4, Folder 136)
  - "Falken oder Tauben? Der Vietnam-Krieg – von Amerika aus gesehen.", 1967 December 11 (Box 4, Folder 137)
  - "Die heimlichen Könige der USA.", 1968 July 22 (Box 4, Folder 138)
  - "Großmächte der Philanthropie.", 1968 September 26 (Box 4, Folder 139)
  - "Die Welt aus dem Bildschirm.", 1968 October 19 (Box 4, Folder 140)
  - "Die mißbrauchte Freiheit. Gedanken über Amerika von heute.", 1969 January 18 (Box 4, Folder 141)
  - "Brillen auf allen Nasen.", 1969 February 8 (Box 4, Folder 142)
  - "Die Zukunft erfinden.", 1969 February 25 (Box 4, Folder 143)
  - "Staat ohne Bauern. Die amerikanische Landwirtschaft ist eine Industrie geworden.", 1969 May 10 (Box 4, Folder 144)
  - "Studentenrevolution im Lande der Freiheit.", 1969 June 25 (Box 4, Folder 145)
  - "Amerikas entrechtete Mehrheit.", 1970 March 14 (Box 4, Folder 146)
  - " 'The American Way of Life'.", 1970 October 10 (Box 4, Folder 147)
  - "Amerikas Optimismus lebt noch.", 1971 February 10 (Box 4, Folder 148)
  - "Revolution in Amerika: Rot, Schwarz oder Grün?", 1971 April 17 (Box 4, Folder 149)
  - " 'Gralsritter' und 'öffentliches Gewissen'.", 1971 June 15 (Box 4, Folder 150)
  - "Die Irving-Story. Ein Superhoax.", 1972 May 24 (Box 4, Folder 151)
  - "Umweltschutz in den USA.", 1972 June 9 (Box 4, Folder 152)
  - "Die amerikanischen 'Kronprinzen'.", 1972 October 8 (Box 4, Folder 153)
  - "Durchdrehen macht die 'Blacks' nicht freier.", 1973 January 20 (Box 4, Folder 154)
  - "Die Negerfrage in Amerika.", 1973 March 2 (Box 4, Folder 155)
  - "Vor zwei Jahrhunderten wurde die Idee des Computers geboren. Die Kaiserin und ihre Schachmaschine.", 1973 May 25 (Box 4, Folder 156)
  - "Praktisches Wissen ist wieder gefragt.", 1974 February 2 (Box 4, Folder 157)
  - "Fluch und Segen der amerikanischen Energiekrise.", 1974 April 17 (Box 4, Folder 158)
  - "Gebirgsdorf im Hause.", Undated (Box 4, Folder 159)
  - "Mehr wissen – mehr lernen – mehr können.", Undated (Box 4, Folder 160)
  - "Der rehabilitierte Mord.", Undated (Box 4, Folder 161)
  - " 'Der Super'.", Undated (Box 4, Folder 162)
  - " 'Tu es selbst' in USA.", Undated (Box 4, Folder 163)
  - Schweizer Feuilleton-Dienst. Articles published in Swiss newspapers., Undated (Box 4, Folder 164)
- Miscellaneous Materials, 1933-1974; 6 folders
  Inclues manuscripts by other authors.
  - "Halbmond über Mond." No author given, 1933 (Box 4, Folder 165)
    Typescript (carbon). 76p.
  - Burghauser, Hugo. "Philharmonische Erinnerungen in Dur und Moll", Undated (Box 4, Folder 166)
    Photocopy of typescript. 37p. Synopsis. 1p.
  - Kehrmann, Boris. "Dramatiker im Exil" (Fürth is included in the article), Undated (Box 4, Folder 167)
    Photocopy of typescript. 56p.
  - Paneth, Josef. "Quid faciendum?", Also critique by Fürth, Undated (Box 4, Folder 168)
    Typescript (carbon).18p. Typescript (carbon). 5p.
  - Miscellaneous clippings on theater performances, 1957-1958; Undated (Box 4, Folder 169)
  - Miscellaneous materials collected by Fürth, 1956; 1966-1968; 1970; 1972-1974; Undated (Box 4, Folder 170)